【裁判字號】    90,易,1540
【裁判日期】    901108
【裁判案由】    贓物
【裁判全文】
臺灣彰化地方法院刑事判決                          九十年度易字第一五四號
    公  訴  人  臺灣彰化地方法院檢察署檢察官
    被      告  乙○○
右列被告因贓物案件，經檢察官提起公訴（九十年度偵字第四八五七號），本院判決
如左：
    主      文
乙○○收受贓物，處有期徒刑月，如易科罰金，以佰元折算壹日。又寄藏贓物，
處有期徒刑肆月，如易科罰金，以佰元折算壹日。應執行有期徒刑陸月，如易科罰
金，以佰元折算壹日。
    事      實
一、乙○○明知其向綽號「阿興」之不詳姓名年籍男子借用之車牌號碼ＡＵＮ—三四
    七號重機車（原車主為甲○○，於民國九十年四月二十四日上午十時許，在台北
    縣五股鄉○○路○段二十二巷內失竊，價值據甲○○稱約為新台幣《下同》二萬
    五千元），係他人財產犯罪所得之贓物，竟於九十年四月二十八日下午三時許，
在台北縣三重市○○○街予以收受，供己代步使用。又另行起意，於九十年四月
    二十九日某時（即翌日），在台北縣三重市○○街卅三巷十五號住處附近公園，
    承綽號「阿成」之不詳姓名年籍男子之託，受寄代藏「阿成」竊得之車牌號碼Ｚ
    五—七八六七號自小客車（該車為昶建工業有限公司所有，由丙○○所使用，於
    九十年四月二十八日凌晨四時三十分許，在台北縣三重市○○街三十三巷十七號
    處失竊，價值據丙○○稱約為四十八萬元）。嗣於九十年五月一日凌晨一時四十
    五分許，乙○○在台北縣三重市○○路二００號發動上開ＡＵＮ—三四七號重型
    機車正欲駛離之際，為警當場查獲，並於其身上起出Ｚ五—七八六七號自小客車
    鑰匙一把；旋於同日凌晨四時許，經警帶同乙○○至台北縣蘆洲市○○路三八八
    巷三十九號旁起獲Ｚ五—七八六七號自小客車，始得悉上情。
二、案經台北縣警察局三重分局報告台灣板橋地方法院檢察署呈請台灣高等法院檢察
    署核轉台灣彰化地方法院檢察署檢察官偵查起訴。
    理      由
一、訊據被告乙○○對於右揭借用ＡＵＮ—三四七號重機車及受寄Ｚ五—七八六七號
    自小客車等情固坦承不諱，惟矢口否認有何收受、寄藏贓物之犯行，辯稱：「阿
    興」、「阿成」交付車輛時均未陳明確實來源，伊並不知悉該二部車輛為贓物，
    且伊於警訊時遭到警方刑求云云。然查：被告於台北縣警察局三重分局長泰派出
    所接受訊問時，並未遭到員警以強暴脅迫等非法手段取得供詞等情，業據證人即
    警員蔡錫輝、林正二於偵訊時證述明確；且經本院當庭提示該派出所全體員警基
    本資料調查表（附照片）供被告辨識何人出手刑求，被告亦無從為明確之指認；
    況被告於警訊時一再陳稱自己並未竊取該二部車輛，亦堅詞否認知贓事實，均經
    記明警訊筆錄足按，此與通常遭受刑求違法取供時，受訊問人只得順從員警指示
    坦認犯行之情形大相逕庭。則被告所稱遭受非法取供云云，已嫌無據，難認可採
    。而ＡＵＮ—三四七號重機車原為甲○○所有，於九十年四月二十四日上午十時
    許，在台北縣五股鄉○○路○段二十二巷內失竊；Ｚ五—七八六七號自小客車原
    為昶建工業有限公司所有，由丙○○所使用，於九十年四月二十八日凌晨四時三
    十分許，在台北縣三重市○○街三三巷十七號處失竊等情，均據被害人甲○○、
    丙○○於警訊中陳述明確，並有車輛竊盜、車牌失竊資料個別查詢報表—查詢車
    輛認可資料及贓物認領保管單各二紙附卷可佐，該二部車輛均屬他人財產犯罪所
    得之贓物無訛。又按汽車駕駛人均需隨車備妥行車執照，以供員警盤檢查驗使用
    ，資以證明車輛來源合法正當，此不僅為相關交通法規所明定，亦為一般民眾所
    普遍週知；尤以被告既稱綽號「阿興」、「阿成」之人與其相識未久，對該二位
    友人之真實姓名尚未明白知悉，足見彼此往來並非熟絡，更應於借用或受寄車輛
    之際，要求對方附帶提供行車執照或其他車籍資料，以求釐清責任歸屬。乃被告
    竟輕率向並未熟悉之人借用機車及同意寄藏汽車於先，又未曾主動要求「阿興」
    、「阿成」交付行車執照在後，毫未顧及騎車在外可能遭警盤查卻無法提出證件
    之窘境，顯見其取得該二部車輛占有之過程已與常情有違，如非早已確知該車來
    源並非合法正當，又何以匆忙草率至此？另被告前於內勤檢察官偵訊時陳稱：綽
    號「阿成」之人電話號碼為0000000000號等語，迨本院訊問時則改稱
    「阿興」、「阿成」均未留下聯絡方式云云，自與前揭所言相互齟齬；且經本院
    函請台灣大哥大股份有限公司提供0000000000號行動電話用戶申裝資
    料，依函覆結果所示，該門號用戶為蘇寶來，戶籍地址亦在台南市，與被告所指
    之「阿成」均不相涉。是由被告掩飾車輛取得來源等情觀之，其主觀上顯不欲為
    警追查交付車輛之人，畏罪飾卸之情灼然至明，自不得徒以不知贓物等空言置辯
    。本案事證已臻明確，被告犯行至堪認定。
二、核被告乙○○收受及寄藏他人竊得之贓車，所為係犯刑法第三百四十九條第一項
    之收受贓物罪，及同條第二項之寄藏贓物罪。被告所犯上開二罪雖係規範於同一
    法條中，然因項目有別，且客觀構成要件之行為態樣亦有差異，尚非屬同一罪名
    ，自無論以連續犯之餘地（司法院大法官會議第一五二號解釋文及最高法院六十
    七年度第六暨第七次刑庭庭推總會會議決議參照），應認其犯意個別，行為分殊
    ，予以分論併罰。爰審酌被告犯罪之動機、目的、贓物犯罪造成原所有人追贓困
    難、該等贓物之價值、所生危害、犯罪後否認犯行之態度、具有高中肄業學歷之
    智識程度等一切情狀，分別量處如主文所示之刑，併均諭知易科罰金之折算標準
    ，復定其應執行之刑，以示懲儆。另扣案之機車鑰匙一支，既係綽號「阿興」之
    人借予被告，尚非被告所有之物，並無再依刑法第三十八條第一項第二款宣告沒
    收之餘地，附此敘明。
據上論斷，應依刑事訴訟法第二百九十九條第一項前段，刑法第三百四十九條第一項
、第二項、第四十一條第一項前段、第五十一條第五款，罰金罰鍰提高標準條例第一
條前段、第二條，判決如主文。
本案經檢察官林映姿到庭執行職務。
中        華        民        國      九十    年    十一    月    八    日
                                臺灣彰化地方法院刑事第三庭
                                    法    官
附錄本案論罪科刑法條：
刑法第三百四十九條第一項、第二項
右正本證明與原本無異。
如不服本判決，應於判決送達後十日內向本院提出上訴狀( 須附繕本 )。
                                    法院書記官
中      華      民      國    九十   年    十一    月    七    日


司法院資訊處製作；財團法人民間司法改革基金會備份。
